---
title: "Regressão Linear, agora com lm"
author: "Nazareno Andrade"
output: 
  html_notebook:
    theme: readable
    fig_width: 7
    toc: true
    toc_float: true
---

```{r setup, message=FALSE, warning=FALSE}
library(openintro)
library(tidyverse)
library(tidymodels)
theme_set(theme_bw())
```

```{r}
data("county_complete")

counties = county_complete %>% 
  select(hs_grad = hs_grad_2017, 
         unemployment = unemployment_rate_2017,
         poverty = poverty_2017) %>% 
  filter(complete.cases(.))

glimpse(counties)
```

# Agora automaticamente

lm == linear model

```{r}
counties %>% 
  ggplot(aes(x = hs_grad, y = poverty)) + 
  geom_point(alpha = 0.4, size = .5) + 
  # geom_smooth(method = "lm", se = FALSE)
    NULL
```

```{r}
mod1 <- lm(poverty ~ hs_grad, # poverty = b0 + b1*hs_grad
           data = counties)

# sintaxe base R, que não usaremos
# summary(mod)

# sintaxe broom / tidymodels: 
tidy(mod1)
glance(mod1) 
```

Função retornada foi $poverty = 71.3 - 0.642 * hs\_grad$

## Estimativas/previsões do modelo

```{r}
mod1 %>% 
  augment(counties)
```

```{r}
mod1 %>% 
  augment(counties) %>% 
  ggplot(mapping = aes(x = hs_grad)) + 
  geom_point(aes(y = poverty), alpha = 0.4, size = .1) + 
  geom_line(aes(y = .fitted), colour = "red")  + 
  NULL
```

## Inferência

```{r}
mod1 %>% 
    tidy(conf.int = T, conf.level = .95) %>% 
    select(-p.value)
```

## Resíduos

```{r}
mod1 %>% 
  augment(counties) %>% 
  ggplot(aes(hs_grad, .resid)) + 
  geom_point(alpha = .4, size = .5) + 
  geom_hline(yintercept = 0, colour = "blue")
```

------------------------------------------------------------------------

## 

## Exemplo de relato

A conclusão a eque chegamos com um modelo assim é algo como:

> Regressão linear simples foi utilizada para analisar a associação entre escolaridade (medida como % de pessoas que completou o ensino médio) e pobreza (% de pessoas abaixo da linha da pobreza) nos condados. Um modelo no formato pobreza = 73 -0.642\*escolaridade explica 40% da variância da variável de resposta (R2 = 0,40). O aumento de 1% da escolaridade em um condado produz uma decréscimo de 0,642% (IC 95% [0,61; 0,67]) no valor esperado da pobreza. Portanto...
