---
title: "Regressão múltipla"
author: "Nazareno Andrade"
output: 
  html_notebook:
    theme: readable
    fig_width: 7
    toc: true
    toc_float: true

---

```{r message=FALSE, warning=FALSE}
library(openintro)
library(tidyverse)
library(ggbeeswarm)
library(modelr)
library(broom)
theme_set(theme_bw())
```

Os dados que usaremos estão detalhados nessa página do [OpenIntro](https://www.openintro.org/stat/data/?data=evals).

```{r}
profs = read_csv("https://www.openintro.org/stat/data/evals.csv") %>% 
    select(score, age, gender, bty_avg, pic_outfit, pic_color)
glimpse(profs)
```


```{r}
m1 = lm(score ~ ., data = profs)

tidy(m1, conf.int = TRUE) %>% select(-statistic, -p.value, -std.error)

glance(m1)
```

O melhor modelo linear encontrado para os dados é da forma:

score = 4.3 - 0.007 * age + 0.223 * gender(male = 1) + 0.047 * beleza - 0.015 * outfit(informal = 1) - 0.2 * pic_color(colorida = 1)

Efeito da idade é negativo e pequeno: professores mais velhos tendem a ser pior avalidos, mas a diferença esperada entre um professor de 30 e outro de 75 anos é de 0.315. Homens tendem a ter uma avaliação melhor também, porém com efeito pequeno também. A beleza está associada com uma melhor avaliação didática dos professores, com um efeito um pouco maior: a diferença esperada na didática do professor com menor e maior beleza segundo os alunos é de 0.3. Esse é maior efeito dentre as variáveis estudadas. 

```{r}
glance(m1)
```

```{r}
para_plotar = profs %>% 
  data_grid(bty_avg = seq_range(bty_avg, 3), 
            age = seq_range(age, 3), 
            gender = "male", 
            pic_outfit = c("formal", "not formal"), 
            pic_color = "color") %>% 
  add_predictions(m1)

para_plotar %>% 
  ggplot(aes(x = bty_avg, y = pred, group = age, color = age)) + 
  geom_line() + 
  facet_wrap(~ pic_outfit)
```



```{r}
m1 %>% 
  tidy(conf.int = TRUE) %>%
  filter(term != "(Intercept)") %>% 
  ggplot(aes(estimate, reorder(term, estimate), 
             xmin = conf.low, 
             xmax = conf.high, 
             height = 0.1)) +
  geom_vline(xintercept = 0, color = "grey") +
  # geom_point() +
  geom_errorbarh()
```

```{r}
glance(m1)
```


Variável DUMMY genero: 0 ou 1
Se female = 0
   male = 1
   
bty_avg = 4.65 - 0.41 * genero



```{r}
profs %>% 
    ggplot(aes(x = age, y = score)) + 
    geom_count()

profs %>% 
    ggplot(aes(x = bty_avg, y = score)) + 
    geom_count()

profs %>% 
    ggplot(aes(x = pic_outfit, y = score)) + 
    geom_count()

profs %>% 
    ggplot(aes(x = pic_color, y = score)) + 
    geom_count()
```

```{r}

```

