---
title: "Regressão múltipla"
author: "Nazareno Andrade"
output: 
  html_notebook:
    theme: readable
    fig_width: 7
    toc: true
    toc_float: true
---

```{r message=FALSE, warning=FALSE}
library(tidyverse)
library(ggbeeswarm)
library(tidymodels)
theme_set(theme_bw())
```

Os dados que usaremos estão detalhados nessa página do [OpenIntro](https://www.openintro.org/stat/data/?data=evals).

```{r}
profs = read_csv("https://www.openintro.org/stat/data/evals.csv", 
                 col_types = cols()) %>% 
    select(score, age, gender, bty_avg, pic_outfit, pic_color)
glimpse(profs)
```

Y = b_0 + b_1 \* X1 + b_2 \* X2

```{r}
profs %>% 
  ggplot(aes(x = bty_avg, y = score)) + 
  geom_jitter()

profs %>% 
  ggplot(aes(x = age, y = score)) + 
  geom_jitter()
```

```{r}
m1 = lm(score ~ bty_avg, data = profs)

tidy(m1, conf.int = TRUE) %>% select(-p.value, -std.error)

glance(m1)
```

```{r}
m1 %>% 
  augment(profs) %>% 
  ggplot(mapping = aes(x = bty_avg)) + 
  geom_jitter(aes(y = score), alpha = 0.4) + 
  geom_line(aes(y = .fitted), colour = "red")  
```

```{r}
m1 %>% 
  augment(profs) %>% 
  ggplot(mapping = aes(x = .fitted)) + 
  geom_jitter(aes(y = .resid))
```

## Regressão com mais variáveis 

```{r}
m2 = lm(score ~ bty_avg + age, data = profs)

tidy(m2, conf.int = TRUE) %>% select(-p.value, -std.error)

glance(m2)
```

score = 4.05 + 0.06 \* bty_avg - 0.003 \* age

```{r}
m3 = lm(score ~ bty_avg + gender, data = profs)

tidy(m3, conf.int = TRUE) %>% select(-p.value, -std.error)

glance(m3)
```

score = 3.74 + 0.07 \* bty_avg + .17 \* (gender == "male")

```{r}
m3 %>% 
    augment(profs) %>% 
    ggplot(aes(x = bty_avg)) + 
    geom_point(aes(y = score, color = gender), alpha = .4) + 
    geom_line(aes(y = .fitted, color = gender), size = 2) 
```

```{r}
m4 = lm(score ~ bty_avg + age + gender + pic_outfit + pic_color, data = profs)

tidy(m4, conf.int = T)
glance(m4)
```

```{r}
tidy(m4, conf.int = T) %>%
    filter(term != "(Intercept)") %>%
    ggplot(aes(
        x = reorder(term, estimate),
        y = estimate,
        ymin = conf.low,
        ymax = conf.high
    )) +
    geom_linerange() +
    geom_point() +
    coord_flip()
```

```{r}
m4 %>% 
  augment(profs) %>% 
  ggplot(mapping = aes(x = .fitted)) + 
  geom_jitter(aes(y = .resid))
```

O melhor modelo linear encontrado para os dados é da forma:

score = 4.3 - 0.007 \* age + 0.223 \* gender(male = 1) + 0.047 \* beleza - 0.015 \* outfit(informal = 1) - 0.2 \* pic_color(colorida = 1)

Efeito da idade é negativo e pequeno: professores mais velhos tendem a ser pior avalidos, mas a diferença esperada entre um professor de 30 e outro de 75 anos é de 0.315. Homens tendem a ter uma avaliação melhor também, porém com efeito pequeno também. A beleza está associada com uma melhor avaliação didática dos professores, com um efeito um pouco maior: a diferença esperada na didática do professor com menor e maior beleza segundo os alunos é de 0.3. Esse é maior efeito dentre as variáveis estudadas.

```{r}
car::vif(m4)
```

